臺灣桃園地方法院刑事判決　　　　　　　　　　　　　九十一年度易緝字第七八號
　　公　訴　人　臺灣桃園地方法院檢察署檢察官
　　被　　　告　丁○○
右列被告因傷害等案件，經檢察官提起公訴（八十八年度偵字第一三六二一號、八十
九年度偵緝字第二七號），本院判決如左：
    主      文
丁○○收受贓物，累犯，處有期徒刑肆月，如易科罰金，以佰元折算壹日。其餘被
訴部分公訴不受理。
    事      實
一、丁○○於民國八十五年間，因違反槍砲彈藥刀械管制條例案件，經本院判處有期
    徒刑六月，如易科罰金，以三百元折算一日，後經上訴臺灣高等法院駁回上訴確
    定，並於八十七年四月二十二日縮刑期滿執行完畢，猶不知惕勵，竟於八十八年
    二月十六日某時，在位於桃園縣中壢市○○○路八七五號之「吉民保齡球館」，
    明知不詳年籍姓名綽號「文貴」之成年男子所持有未懸掛車牌之車號ＬＵ－四三
九五號自用小客車（引擎號碼ＶＡＡＡ一二三○七號）係來路不明之贓物（該車
    係屬甲○○所有，於八十八年二月十四日十三時許，在新竹市東大陸橋下停車場
    失竊，下稱上開自用小客車），竟仍予收受，並將其所有Ｌ七－四五八二號自用
    小客車之車牌懸掛於上，供己代步使用。嗣於八十八年二月二十四日凌晨零時許
    ，在上開「吉民保齡球館」前為警查獲，始循線查悉上情。
二、案經桃園縣警察局中壢分局報請臺灣桃園地方法院檢察署檢察官偵查起訴。
    理      由
壹、有罪部分：
一、訊據被告丁○○固坦認於右揭時、地，自不詳年籍姓名綽號「文貴」之成年男子
    收受上開自用小客車，供己代步使用之事實不諱，惟矢口否認有何收受贓物犯行
    ，辯稱：伊並不知上開自用小客車係贓物云云。然查：
    （一）上開自用小客車係屬甲○○所有，惟於八十八年二月十四日十三時許，在
          新竹市東大陸橋下停車場失竊等情，業據被害人甲○○於警訊中指述甚明
          （見偵查卷第二六頁），並有車輛竊盜、車牌失竊資料個別查詢報表－查
          詢車輛認可資料表一份及贓物領據一紙附卷可稽（附於偵查卷第一九、二
          七頁），堪認上開自用小客車係屬贓物無訛。
    （二）又被告係駕駛上開自用小客車當場為警查獲一節，業據被告供承在卷，雖
          被告辯稱：上開自用小客車係向綽號「文貴」之成年男子所借用云云，惟
          被告並無法具體指出該人之姓名、年籍資料，以供本院查證，實無從遽為
          被告有利之認定。
    （三）再佐以被告於本院調查程序中既自承：於借車當時，伊並未向「文貴」取
          得行照或其他車籍資料，亦未與「文貴」約定返還上開自用小客車之明確
          時間及地點，而伊與「文貴」認識約半年，交情非深，且伊不知道文貴之
          年籍姓名、電話及從事何業等語（見本院九十一年六月五日訊問筆錄），
          參諸一般人倘欲向陌生人借用自用小客車必會先檢視行車資料，以免誤借
          來路不明之車輛，徒遭擔負刑事責任之風險，自屬人情之常，亦為眾所週
          知之理，被告竟自一伊本身並不熟識之人收受上開自用小客車使用，卻又
          未取得行照以查明該小客車之來源，亦未約定返還上開自用小客車之時間
          、地點，從而，被告向「文貴」借用上開自用小客車之過程已殊違常情，
          況上開自用小客車於被告收受時並無車牌，「文貴」表示車牌因為違規被
  吊扣，而當天伊要開車時，即把伊所有的Ｌ七－四五八二號自用小客車之
          車牌懸掛上去等情，亦經被告供承在卷（見本院同上訊問筆錄），而被告
          於與使用常情有間之情形下仍予收受，並懸掛其所有之上開車牌，供己代
          步使用，益徵被告當知上開自用小客車是來路不明之贓物。
    （四）綜上，被告所辯顯屬事後避重就輕之詞，委無足採。本件事證明確，被告
          右揭犯行足可認定，應依法論科。
二、按行為後法律有變更者，適用裁判時之法律，刑法第二條第一項前段定有明文。
    查本件被告丁○○行為後，刑法第四十一條規定已於九十年一月四日修正，並自
    同年月十日起施行，該條文第一項修正後規定：「犯最重本刑為五年以下有期徒
    刑以下之罪，而受六個月以下有期徒刑或拘役之宣告，因身體、教育、職業、家
    庭之關係或其他正當事由，執行顯有困難者，得以一元以上三元以下折算一日，
    易科罰金。但確因不執行所宣告之刑，難收矯正之效或難以維持法秩序，不在此
    限。」「併合處罰之數罪，均有前項情形，其應執行之刑逾六月者，亦同。」；
    又同法施行法第三條之一亦同時修正規定為：「刑法第四十一條之規定，中華民
    國九十年一月四日刑法修正施行前已裁判確定之處罰，未執行或執行未完畢者，
    亦適用之。」「未諭知易科罰金之處罰者，亦同。」，並自同年月十二日起施行
    ，以之與修正前刑法第四十一條規定之內容相比較，對被告所犯之罪刑得易科罰
    金之結果均相同，惟依刑法第二條第一項前段規定，仍應適用裁判時即修正後刑
    法第四十一條第一項前段之規定，合先敘明。核被告所為，係犯刑法第三百四十
    九條第一項之收受贓物罪。查被告於八十五年間，因違反槍砲彈藥刀械管制條例
    案件，經本院判處有期徒刑六月，如易科罰金，以三百元折算一日，後經上訴臺
    灣高等法院駁回上訴確定，並於八十七年四月二十二日縮刑期滿執行完畢，有臺
    灣桃園地方法院檢察署刑案資料查註紀錄表及臺灣高等法院被告全國前案紀錄表
    在卷可按，其於五年內再犯本件有期徒刑以上之罪，為累犯，應依法加重其刑。
    爰審酌被告犯罪之動機、目的、手段、所生危害及犯後態度等一切情狀，量處如
    主文所示之刑，並諭知易科罰金之折算標準，以資懲儆。
貳、公訴不受理部分：
一、公訴意旨略以：被告丁○○與乙○○素有怨隙，被告於八十八年二月十四日下午
    二時許，在桃園縣中壢市○○○路與新中北路口遇乙○○駕駛車號ＬＶ－七四０
    ０號自用小客車行經該處，遂基於傷害及毀壞財物之犯意，駕駛Ｌ七－四五八二
    號自用小客車追撞乙○○之車，乙○○因此不慎撞擊丙○○之自用小客車（車號
    Ｇ七－三七八０號），致乙○○受有頭皮血腫、頭部外傷、臉部撕裂傷等傷害且
    致使車號ＬＶ－七四００號自用小客車左右門、引擎蓋等均喪失原有之效用。因
    認被告涉犯刑法第二百七十七條第一項之普通傷害及同法第三百五十四條之毀損
    罪嫌。
二、按告訴乃論之罪，告訴人於第一審辯論終結前得撤回其告訴，又告訴經撤回者，
    法院應諭知不受理之判決，刑事訴訟法第二百三十八條第一項、第三百零三條第
    三款定有明文。
三、被告因涉犯傷害等罪，經檢察官提起公訴，認係犯刑法第二百七十七條第一項之
    普通傷害及同法第三百五十四條之毀損罪，依刑法第二百八十七條前段及同法第
    三百五十七條之規定，均須告訴乃論。茲據告訴人乙○○於本院調查程序中，聲
    請撤回其告訴，有本院九十一年六月六日訊問筆錄在卷可稽，依照前開法條之規
    定，本件應就被告被訴普通傷害、毀損部分，諭知不受理之判決。
據上論斷，應依刑事訴訟法第二百九十九條第一項前段、第三百零三條第三款，刑法
第二條第一項前段、第三百四十九條第一項、修正後刑法第四十一條第一項前段、第
四十七條，罰金罰鍰提高標準條例第一條前段、第二條，判決如主文。
本案經檢察官楊挺宏到庭執行職務。
中      華      民      國    九十一    年      六    月      二十      日
                              臺灣桃園地方法院刑事第二庭
                                  法  官   王  美  玲
右正本證明與原本無異。
如不服本判決，應於判決送達後十日內向本院提出上訴狀( 應附繕本 )，上訴於
臺灣高等法院。
                                  書記官   賴  玉  真
中        華        民        國   九十一   年   六   月    二十五    日
附本件論罪科刑依據之法條
刑法第三百四十九條
收受贓物者，處三年以下有期徒刑、拘役或五百元以下罰金。
搬運、寄藏、故買贓物或為牙保者，處五年以下有期徒刑、拘役或科或併科一千元以
下罰金。
因贓物變得之財物，以贓物論。
